【裁判字號】    88,訴,525
【裁判日期】    900216
【裁判案由】    偽造文書等
【裁判全文】
臺灣新竹地方法院刑事判決                          八十八年度訴字第五二五號
    公  訴  人  臺灣新竹地方法院檢察署檢察官
    被      告  甲○○
右列被告因偽造文書案件，經檢察官提起公訴 (八十八年度偵字第五○五三號)及移
判決如左︰
    主  文
甲○○連續攜帶兇器竊盜，處有期徒刑貳年拾月。
偽造如附表所示之「祥珍有限公司」、「丙○○」印文；「彭荻芬」、「乙○○」簽
名、印文；「庚○○」簽名，均沒收。
    事  實
一、甲○○因經濟拮据，亟須金錢週轉，而基於竊盜、偽造文書、使公務登載不實及
    意圖為自己不法所有之概括犯意，而為下述行為：
（一）為以彭荻芬名義辦理銀行貸款及申辦信用卡，竟基於偽造文書及意圖為自己不
      法所有之概括犯意，先於民國八十七年十月中旬某日，乘與彭荻芬同住於新竹
      市○○路○段三五○巷十九號內之便，竊取彭荻芬所有之國民身分證一只、新
      竹市第一信用合作社活期存款存摺（帳號00000000000000號）
      、郵政存簿儲金儲金簿（帳號○一二一○七之0000000之五號）、土地
      所有權狀、建物所有權狀。再於同年十月二十四日，與友人「曾雅芳」（年籍
      不詳）基於偽造文書之犯意聯絡，明知彭荻芬並未任職於祥珍食品有限公司（
      以下簡稱祥珍公司），仍以新台幣（下同）一萬五千元之代價，向「曾雅芳」
      購買偽造之彭荻芬在祥珍公司任職之在職證明書、八十七年七月、八月、九月
      份之薪資條及八十六年度之各類所得扣繳暨免扣繳憑單等私文書，致生損害於
      祥珍公司、負責人丙○○及彭荻芬。甲○○旋於同年十月底某日，在新竹市東
      門圓環附近之刻印社，委由不知情之刻印店人員，偽刻彭荻芬印章一枚。遂於
      八十七年十一月二日，明知未得彭荻芬之同意，持上開竊得彭荻芬所有之國民
      身分證、上述存摺、土地、建物所有權狀及偽刻之彭荻芬印章、偽造之上開私
      文書，至新竹區中小企業銀行北門分行（現已改制為己○○○○業銀行，以下
      簡稱中小企銀），詐以彭荻芬名義，在該銀行消費性貸款申請書上、泰安產物
      保險股份有限公司個人小額信用放款信用保證保險要保書上偽簽彭荻芬簽名各
      二枚及彭荻芬印文各二枚，借據上偽簽彭荻芬簽名一枚、偽蓋彭荻芬印章三枚
      ，交付各該偽造之私文書予不知情之銀行承辦人員，而行使之，據以辦理信用
      貸款，足生損害於中小企銀、祥珍公司、負責人丙○○及彭荻芬，致承辦該業
      務之銀行人員，誤認其為彭荻芬本人且資歷良好有還款能力，而陷於錯誤，並
      於同年十一月十日交付信用貸款四十萬元予甲○○。於同年十一月五日，在該
      銀行持同上偽造之文件，甲○○復在信用卡申請書上偽簽彭荻芬姓名二枚，持
      上述偽造之文件交付銀行承辦人員，而行使之，據以辦理卡號為000000
      0000000000號之信用卡，甲○○承接上述意圖為自己不法之所有及
      偽造文書之犯意，持該信用卡，連續於八十七年十一月十二日起至八十八年四
      月二十九日止，持向附表二編號四至十五所示之信用卡特約商店刷卡購物，使
      該等特約商店店員均誤信甲○○確係為信用卡之持卡人，而允其簽帳消費，並
      由各該商店人員分別交付一式二聯之簽單（第一聯為持卡人存根、第二聯為商
      店存根，未據扣案）後，甲○○在簽帳單第一聯上偽簽彭荻芬姓名，而偽造上
      開簽帳單私文書，且將偽造之簽帳單行使交付各該特約商店人員收執核對，計
      詐得十萬六千二百十八元，足生損害於上開特約商店、彭荻芬、及財團法人聯
      合信用卡處理中心管理之正確性（特約商店、消費時間、金額、偽造之簽名，
      詳如附表二所示）。復於八十七年十一月十日，在中小企銀，於該銀行存款相
      關業務申請書金融卡簽發及啟用欄蓋用彭荻芬印文一枚、申請人欄、立約定書
      人欄偽簽彭荻芬簽名各一枚、印文各一枚並在印鑑卡正面偽蓋彭荻芬印文一枚
      、背面偽簽荻芬簽名一枚、印文一枚；持以交付銀行承辦人員，而行使之，據
      以辦理帳號000000000000號之銀行帳戶，均足生損害於彭荻芬及
      中小企銀。
（二）嗣因庚○○透過朋友介紹認識甲○○，甲○○允諾以一萬元之代價為庚○○辦
      理銀行信用貸款，甲○○遂於八十八年一月中旬某日，在新竹市○○路二一七
      號九樓，與「林經理」之年籍不詳成年男子，均明知庚○○並未任職於祥珍公
      司，仍承接上述偽造文書之犯意聯絡，推由「林經理」偽造庚○○在祥珍公司
      工作之在職證明書、八十七年十月、十一月、十二月份之薪資條及八十六年度
      之各類所得扣繳暨免扣繳憑單等私文書，致生損害於祥珍公司、負責人丙○○
      及庚○○，惟因故無法辦理信用貸款，甲○○遂於同年十月間某日，在上述新
      竹市○○路二一七號九樓，明知未得庚○○之同意，竟持上開偽造之私文書及
      庚○○身分證影本，以庚○○名義，在華僑銀行大潤發信用卡申請書上偽簽庚○○簽名二枚，將申請書連同上述偽造之文件，在新竹市○○路某處，交付華
      僑銀行承辦人員，而行使之，據以在該銀行私自申請卡號000000000
      0號信用卡。甲○○承接上述意圖為自己不法之所有及偽造文書之犯意，持該
      信用卡，連續於八十八年二月八日下午四時許，持向附表二編號一至三所示之
      信用卡特約商店刷卡購物三次，使該等特約商店店員均誤信甲○○確係為信用
      卡之持卡人，而允其簽帳消費，並由各該商店人員分別交付一式二聯之簽單（
      第一聯為持卡人存根、第二聯為商店存根）後，甲○○在簽帳單第一聯上偽簽
      庚○○姓名，而偽造上開簽帳單私文書，且將偽造之簽帳單行使交付各該特約
      商店人員收執核對，計詐得六萬六千二百七十元，足生損害於上開特約商店、
      庚○○、及財團法人聯合信用卡處理中心管理之正確性（特約商店、消費時間
      、金額、偽造之簽名，詳如附表二所示）。
（三）另於八十八年二月間某日，於新竹市○○○○路十四號三樓住處，意圖為自己
      不法之所有，以客觀上足對人生命、身體構成威脅之兇器即螺絲起子撬開門鎖
      之方式，竊取其母乙○○之身分證一只、印章三個、及建築改良物、土地所有
      權狀後，夥同丁○○（另經檢察官偵辦中），基於偽造文書、使公務員登載不
      實及意圖為自己不法所有之概括犯意聯絡，首於八十八年二月二十三日，明知
      未得乙○○同意，共同攜上述竊得之乙○○印章、身分證、權狀等物，至新竹
      市○○路二八三號新竹市第三信用合作社（以下簡稱戊○○○），以甲○○為
      借款人，乙○○為抵押物提供人及連帶保證人，推由丁○○冒用乙○○名義，
      由甲○○握住丁○○之手，共同在戊○○○授信約定書上偽簽乙○○簽名二枚
      、盜蓋印章三枚；同年月二十五日委由不知情之銀行代書人員，在土地建築物
      改良物設定約定書上盜蓋乙○○印章五枚，持以向新竹縣新湖地政事務所，偽
      將乙○○所有坐落新豐鄉○○段六一八地號土地及其上門牌為新豐鄉道○街三
      九巷十二號建物，設定本金最高限額為二百四十萬元之最高限額抵押權予戊○○○，使不知情之地政事務所承辦人員，將此不實之事項登載於職務上所掌之
      公文書，即登記簿上，並據以核發新竹縣新湖地政事務所他項權利證明書，致
      戊○○○誤信連帶保證人及抵押物提供人確為乙○○本人且甲○○有還款能力
      ，而陷於錯誤，將貸款二百萬元交付予甲○○。復於同年五月四日在戊○○○
      上址，以相同之方法，在授信約定書上，與丁○○共同偽簽乙○○簽名二枚、
      盜蓋印章四枚；同年月十四日，在該信用合作社質押借據連帶保證人欄偽蓋乙○○印章二枚、簽名一枚，於同年月十一日委由不知情之銀行代書人員在土地
      建築改良物設定契約書偽蓋乙○○印章五枚，再持以向新竹縣新湖地政事務所
      ，偽將乙○○所有之上開土地、建築物設定本金最高限額為四十八萬元之抵押
      權予戊○○○，使不知情之地政事務所承辦人員，將此不實之事項登載於職務
      上所掌之公文書，即登記簿上，並據以核發新竹縣新湖地政事務所他項權利證
      明書，甲○○並自行於同意書上偽簽乙○○簽名一枚、蓋印二枚於同意書及切
      結書上，持交戊○○○承辦人員，據以表示同意將上開土地、建物設定抵押權
      予戊○○○，致戊○○○陷於錯誤，而將增貸款四十萬元交付予甲○○。嗣甲○○為將該建物及土地權狀取回，再於取回收據上偽簽乙○○署名一枚、印文
      二枚，交付戊○○○承辦人員，均足生損害於上開地政機關對地政管理之正確
      性、乙○○及新竹市第三信合作社。
（四）迄至八十八年六月間因庚○○收受華僑銀行所寄交之信用卡強制停卡核定書，
      向華僑銀行查詢發現上情後，於八十八年六月二十五日向台灣新竹地方法院檢
      察署提起告訴，甲○○恐東窗事發，始於八十八年十一月二十七日自行向新竹
      地方法院檢察署檢察官陳述上開彭荻芬及乙○○部分之行為。
二、案經庚○○訴由台灣新竹地方法院檢察署檢察官偵查起訴及移送併案審理。
    理  由
一、訊據被告甲○○對於右揭犯罪事實，除否認竊取彭荻芬所有之上開存摺、建物、
    土地所有權狀，並否認有詐取上開以彭荻芬、乙○○名義申辦所得之貸款，及在
    附表二編號一至三所示之簽帳單上持卡消費簽名外，餘均坦白承認，互核與被害
    人彭荻芬、庚○○、乙○○於檢察官偵查及本院訊問時所供被害情節相符，此外
    ，復有附表一所示遭被告所偽造之文書、己○○○○業銀行八十九年三月三十日
    竹商銀消管字第二二六五之一號函、財團法人聯合信用卡處理中心八十九年五月
    二日（八九）聯卡會字第一一三號函所附之信用卡帳單明細表各一份（本院卷第
    五七頁以下）、簽帳單三紙附卷可憑。被告雖否認上述部分犯行，然查，被告
    於本院訊問時數次坦認被害人彭荻芬之上述存摺、權狀係伊乘與彭荻芬同住之機
    會徒手所竊取（本院卷第八十三頁、第一一○頁），互核與被害人彭荻芬所述相
    符，此外，復有彭荻芬所有之上揭銀行、郵局存摺、土地、建築改良物所有權在
    卷可憑，被告於本院審理時空言否認此部分犯行即無足採。被告以彭荻芬名義
    向中小企銀申辦貸款四十萬元，至八十八年八月二十六日止，僅繳交本金利息九
    期，即未再繳納，尚欠金額為三十一萬四千零二十元，有該銀行八十九年八月十
    四日竹商銀北門字第一○三二號函可憑（本院卷第九十四頁）；被告以乙○○名
    義向戊○○○申辦之貸款二百四十萬元，僅繳交三期利息即未再繳息，有該合作
    社八十九年八月十日（八九）新三合總字第三一○一二三號函在卷可憑（本院卷
    第八十九頁），顯見被告自始即無還款之能力甚明，其確有為自己不法所有之意
    圖，亦昭然若揭。被告既自承有申辦被害人庚○○華僑銀行之信用卡，且該信
    用卡申請書上居住地址欄所記載者，係被告所住居之新竹市○○○○路十四號三
    樓，再該信用卡確係寄交上述地址，並由被告甲○○收受，有信用卡申請書及雙
    掛號郵件送達回證在卷可參（偵五○五三號卷第十二頁以下），是該信用卡確為
    被告所收受無訛。再佐以，收受信用卡之時間係八十八年二月六日，刷卡消費之
    時間係同年月八日，時間之密接性觀之，附表二編號一至三所示之簽帳單確係被
    告所持卡消費時所簽署無訛。雖本院將上開簽帳單及被告當庭所為之「庚○○」
    簽名送內政部警政署刑事警察局鑑定，該局認可資比對之筆跡過少以致無法鑑驗
    ，有該局八十九年一月二十九日（八九）刑鑑字第一○九一七號函可按（本院卷
    第十九頁），然該鑑定報告亦無認定此筆跡確非被告所親書，是上述鑑驗報告，
    亦無法為有利於被告之認定，附此敘明。此外，復有附表二編號一至三所示之簽
    帳單可憑，事證明確，犯行堪以認定，應予依法論科。
二、
（一）被告甲○○竊取被害人彭荻芬之身分證、存摺、土地、建築改良物所有權狀部
      分，係犯刑法第三百二十條第一項之竊盜罪，竊取其母乙○○之身分證、印章
      、所有權狀部分（經合法告訴，見臺灣新竹地方法院檢察署八十九年度陳字第
      五號卷），因螺絲起子甚為尖銳，客觀上足供兇器使用，被告持以竊取財物，
      係犯刑法第三百二十一條第一項第三款之攜帶兇器竊盜罪。
（二）被告偽造如附表一編號一至九所示之私文書，並持交中小企銀行使，用以辦理
      信用卡、信用貸款、銀行帳戶，足生損害於祥珍公司、丙○○、彭荻芬及中小
      企銀；偽造如附表一編十至十三所示之私文書，持交華僑銀行行使，用以辦理
      信用卡，足生損害於華僑銀行、祥珍公司、丙○○及庚○○；偽造如附表一編
      號十四至十九所示之私文書，持交戊○○○行使，用以辦理信用貸款、設定抵
      押權，足生損害於戊○○○、乙○○，核被告所為係犯刑法第二百十六條、第
      二百十條行使偽造私文書罪。按附表二所示之簽帳單具有持卡人與特約商店之
      交易契約書之性質，並具有持卡人經由收單銀行請求發卡銀行撥款之請求書或
      指示文件之性質，持卡人於該簽帳單簽名，即表示對所簽之金額負責之意，是
      該簽帳單之性質為私文書。被告持信用卡，冒用被害人庚○○、彭荻芬名義，
      持以刷卡消費在簽帳單上偽簽被害人二人姓名，足生損害於庚○○、彭荻芬、
      特約商店、發卡銀行、財團法人聯合信用卡處理中心，此部分行為，核係犯刑
      法第二百十六條、第二百十條之行使偽造私文書罪。其上開偽刻印章、盜用印
      章、偽造印文、簽名之行為，為偽造偽造私文書之部分行為；又偽造私文書之
      低度行為，均為行使偽造私文書之高度行為所吸收，均不另論罪。
（三）另信用卡刷卡機係電腦之一種，持卡人消費後出示信用卡予特約商店，商店人
      員在刷卡機上鍵入消費金額後，將信用卡插入或刷過透過電話線與發卡銀行終
      端電腦連線之刷卡機，使刷卡機判讀信用卡上之電磁紀錄，將信用卡上之電磁
      紀錄與消費金額資料，傳輸至發卡銀行終端電腦，於判讀並核對與信用卡契約
      約定事項相符（如額度等）正確後，再透過電話傳輸設備，傳送授權號碼予信
      用卡刷卡機，並隨消費金額列印於信用卡簽帳單上。以他人之信用卡持向特約
      商店經由刷卡機消費，因該刷卡機係該發卡銀行機構辦理信用卡契約業務人員
      之替代，對刷卡機所施用之詐術，應視同對自然人所為，自應成立刑法上之詐
      欺罪。核被告持被害人庚○○、彭荻芬之信用卡，刷卡消費，係犯刑法第三百
      三十九條第一項之詐欺取財罪。另被告以附表一編號一至三偽造之私文書及所
      竊得之上開被害人彭荻芬身分證、存摺、所有權狀，冒用彭荻芬名義辦理信用
      貸款，致國際商銀誤信其為彭荻芬本人，確有還款能力而陷於錯誤，而交付信
      用貸款四十萬元；被告持竊得之乙○○身分證、所有權狀，與丁○○，共同冒
      用乙○○名義為連帶保證人及抵押物提供人，辦理信用貸款，致新竹第三信用
      合作社，誤信甲○○有還款能力，而陷於錯誤，致交付貸款二百四十萬元，亦
      均係犯刑法第三百三十九條第一項之詐欺取財罪。
（四）被告明知未得乙○○同意為抵押物提供人，竟將上述乙○○所有之土地、建築
      改良物提供戊○○○為借款之擔保，使不知情之地政機關承辦人員，將上開不
      實之事項登載於職務上所掌之公文書上，核其所為係犯刑法第二百十四條之使
      公務員登載不實罪。
（五）被告與年藉姓名不詳之成年女子「曾雅芬」就上開行使偽造附表一編號一至三
      之私文書；被告與年籍不詳之成男子「林經理」就上開行使偽造附表一編號十
      至十二之私文書；被告與丁○○就行使偽造附表一編號十四至十九之私文書部
      分犯行，均有犯意之聯絡及行為之分擔，皆為共同正犯。被告利用不知情之銀
      行代書人員偽簽編號十五偽造之私文書並行使，交付地政機關人員將上述不實
      之事項登載於公文書上，則被告係刑法第二百十條、第二百十六條行使偽造私
      文書、刑法第二百十四條使公務員登載不實罪之間接正犯。被告多次竊盜、行
      使偽造私文書、詐欺、使公務員登載不實事項之行為，均時間緊接、觸犯構成
      要件相同之罪名，顯皆係基於概括犯意為之，應分別依連續犯之規定論以行使
      偽造私文書、詐欺、使公務員登載不實及較重之攜帶兇器竊盜一罪，並依法加
      重其刑。被告竊取身分證、存摺等物、行使偽造私文書、使公務員登載不實之
      目的即在於詐取財物，所犯上開四罪間，有方法結果之牽連關係，應從一重之
      攜帶兇器竊盜罪論處。公訴人雖未就上揭事實欄一（一）、（三）行使偽造私
      文書等犯行提起公訴（即移送併案審理部分），然此部分犯行，與前揭論罪科
      刑之事實欄一（二）部分犯行，有連續犯及牽連犯裁判上一罪之關係，本院自
      得併予審酌。爰審酌被告甲○○，年富力強，竟不思循正途掙取金錢，為圖私
      利，以此不法方式攫取財物，非但嚴重紊亂金融秩序，且破壞社會人際交往之
      互信基礎，被害人等所受損害非輕，其行為殊為可議，兼衡被告犯後坦認犯行
      ，尚有悔意等一切情狀，量處如主文所示之刑。
（六）偽造之如附表一、二所示之印文、簽名，偽造如附表二編號四至十五所示之簽
      帳單上之簽名，雖未據扣案，然不能證明已滅失，均應依刑法第二百十九條之
      規定沒收之。又被告持以竊盜之螺絲起子，係被告家中之物，非被告所有，不
      予宣告沒收，併此敘明。
（七）按裁判上一罪其一部分犯罪既已因案被發覺，雖在檢察官訊問中陳述未發覺之
      部分犯罪行為，並不符合刑法第六十二條之規定，不應認有自首之效力，最高
      法院七十三年第二次刑庭會議決議已有明文，查本案事實欄一（二）部分之犯
      行，已經庚○○於八十八年六月二十五日向臺灣新竹地方法院檢察署檢察官提
      出告訴，雖被告就事實欄一（一）、（三）部分犯行，於八十八年十一月二十
      七日自行向該署檢察官陳述犯罪行為，然事實欄一（二）部分之犯行與事實欄
      一（一）、（三）部分之犯行，有連續犯、牽連犯裁判上一罪之關係，已如前
      述，是被告於裁判上一罪之一部分（即事實欄一（二）部分）犯行被發覺後，
      始向檢察官陳述未發覺之事實欄一（一）、（三）部分犯罪行為，揆諸首開最
      高法院決議意旨，自不應有自首之效力，附此敘明。
三、據上論斷，應依刑事訴訟法第二百九十九條第一項前段，刑法第五十六條、第二
    百十六條、第二百十條、第二百十四條、第三百二十一條第一項第三款、第三百
    三十九條第一項、第五十五條、第二百十九條，罰金罰鍰提高標準條例第一條前
    段，判決如主文。
本案經檢察官章京文到庭執行職務。
中      華      民      國    九十      年      二      月     十六     日
                                  臺灣新竹地方法院刑事第一庭
                                      法  官  滕治平
右正本證明與原本無異。
如不服本判決，應於判決送達後十日內向本院提出上訴狀( 應附繕本 )，上訴於
臺灣高等法院。
                                      書記官  江靜玲
中      華      民      國    九十      年      二      月     十九     日
附錄：
刑法第二百十六條、第二百十條、第二百十四條、第三百二十一條第一項第三款、第
三百三十九條第一項
中華民國刑法第二百一十六條
 (行使偽造變造或登載不實之文書罪)
行使第二百十條至第二百十五條之文書者，依偽造、變造文書或登載不實
事項或使登載不實事項之規定處斷。
中華民國刑法第二百一十條
 (偽造變造私文書罪)
偽造、變造私文書，足以生損害於公眾或他人者，處五年以下有期徒刑。
中華民國刑法第二百一十四條
 (使公務員登載不實罪)
明知為不實之事項，而使公務員登載於職務上所掌之公文書，足以生損害
於公眾或他人者，處三年以下有期徒刑、拘役或五百元以下罰金。
中華民國刑法第三百二十一條
 (加重竊盜罪)
犯竊盜罪而有左列情形之一者，處六月以上五年以下有期徒刑：
三  攜帶兇器而犯之者。
中華民國刑法第三百三十九條第一項
 (普通詐欺罪)
意圖為自己或第三人不法之所有，以詐術使人將本人或第三人之物交付者
，處五年以下有期徒刑、拘役或科或併科一千元以下罰金。
附  表一
┌──┬──────┬───────────┬─────────┐
│編號│  時   間   │ 偽 造 之 私 文  書   │印  文或  簽  名  │
├──┼──────┼───────────┼─────────┤
│一  │八十七年十月│祥珍食品有限公司（以下│祥珍公司、丙○○印│
│    │二十九日    │簡稱祥珍公司）在職證明│文各一枚（本院卷第│
│    │            │                      │第一二五頁）      │
├──┼──────┼───────────┼─────────┤
│二  │八十七年七月│薪資條                │祥珍公司、丙○○印│
│    │、八月、九月│                      │文各三枚（本院卷第│
│    │            │                      │一二六頁）        │
│    │            │                      │                  │
├──┼──────┼───────────┼─────────┤
│三  │八十六年度  │祥珍公司各類扣繳暨免扣│略（其上媒體申報單│
│    │            │繳憑單                │位專用欄上以電腦列│
│    │            │                      │載有「祥珍公司」、│
│    │            │                      │「丙○○」足以使人│
│    │            │                      │誤認係祥珍公司所製│
│    │            │                      │作                │
├──┼──────┼───────────┼─────────┤
│四  │八十七年十一│新竹區中小企業銀行（以│彭荻芬簽名、印文各│
│    │月十日      │下簡稱中小企銀）消費性│二枚（本院卷第一二│
│    │  │貸款申請書            │三頁）            │
├──┼──────┼───────────┼─────────┤
│五  │略          │泰安產物保險股份有限公│彭荻芬簽名、印文各│
│    │            │司個人小額信用放款信用│二枚（本院卷第一二│
│    │            │保證保險要保書        │八頁）            │
├──┼──────┼───────────┼─────────┤
│六  │同       右 │中小企銀信用卡申請書  │彭荻芬簽名二枚（本│
│    │            │                      │院卷第一三六頁）  │
│    │            │                      │                  │
├──┼──────┼───────────┼─────────┤
│七  │同       右 │中小企銀印鑑卡        │彭荻芬印文二枚、簽│
│    │            │                      │名一枚（本院卷第一│
│    │            │                      │四三頁）          │
├──┼──────┼───────────┼─────────┤
│八  │八十七年十一│同右銀行存款相關業務申│彭荻芬簽名二枚、印│
│    │月十日      │請書                  │文四枚（本院卷第一│
│    │            │                      │四五頁）          │
│    │            │                      │                  │
├──┼──────┼───────────┼─────────┤
│    │            │                      │彭荻芬簽名一枚、印│
│九  │八十七年十一│中小企銀借據          │章三枚（偵八四○三│
│    │月十日      │                      │卷第四十七頁）    │
│    │            │                      │                  │
├──┼──────┼───────────┼─────────┤
│    │八十六年度  │祥珍公司各類所得扣繳暨│略（其上媒體申報單│
│十  │            │免扣繳憑單            │位專用欄上以電腦列│
│    │            │                      │載有「祥珍公司」、│
│    │            │                      │「丙○○」足以使人│
│    │            │                      │誤認係祥珍公司所製│
│    │            │                      │作（偵五○五三卷第│
│    │            │                  │二三頁以下）      │
├──┼──────┼───────────┼─────────┤
│十一│八十六年十月│祥珍公司薪資條        │祥珍公司、丙○○印│
│    │、十一月、十│                      │文各三枚          │
│    │二月        │                      │                  │
├──┼──────┼───────────┼─────────┤
│十二│八十八年一月│祥珍公司在職證明書    │祥珍公司、丙○○印│
│    │十八日      │                      │文各一枚          │
├──┼──────┼───────────┼─────────┤
│十三│  略        │華僑銀行信用卡申請書  │庚○○簽名二枚    │
├──┼──────┼───────────┼─────────┤
│十四│八十八年二│授信約定書二份        │乙○○印文三枚、│
│    │月二十三日  │                      │簽名二枚（本院卷第│
│    │八十八年五│                      │十八頁）          │
│    │月四日      │                      │乙○○印文四枚、│
│    │            │              │簽名二枚（本院卷第│
│    │            │                      │十頁）            │
├──┼──────┼───────────┼─────────┤
│十五│八十八年二│土地建築改良物抵押權設│乙○○印文五枚  │
│    │月二十五日  │定契約書二份          │（本院卷第十五頁）│
│    │八十八年五│                      │同          右  │
│    │月十一日    │                      │（本院卷第十二頁）│
│    │            │                      │                  │
├──┼──────┼───────────┼─────────┤
│十六│八十八年五月│質押借據              │乙○○印文、簽名各│
│    │十四日      │                      │一枚（本院卷第八頁│
│    │            │                      │）                │
├──┼──────┼───────────┼─────────┤
│    │            │                      │乙○○印文二枚、簽│
│十七│略          │切結書                │名一枚            │
│    │            │          │（本院卷第一一八頁│
│    │            │                      │）                │
├──┼──────┼───────────┼─────────┤
│十八│略          │同意書                │乙○○印文二枚、簽│
│    │            │                      │名一枚（本院卷第一│
│    │            │                      │一九頁）          │
├──┼──────┼───────────┼─────────┤
│十九│略          │土地、建物權狀取回收據│同              右│
│    │            │                      │（本院卷第一二○頁│
│    │            │                      │）                │
│    │            │                      │                  │
└──┴──────┴───────────┴─────────┘
附  表二：
┌──┬───────┬──────┬───────┬───────┐
│編號│  消費時間    │消費金額    │ 特約商店     │偽造之簽名    │
├──┼───────┼──────┼───────┼───────┤
│一  │八十八年二月八│三萬零五百五│亞太開發股份有│庚○○一式二聯│
│    │日下午四時三十│十元        │限公司新竹分公│之簽帳單，簽名│
│    │分            │            │司            │二枚          │
├──┼───────┼──────┼───────┼───────┤
│二  │同右日下午四時│同        右│同          右│同         右 │
│    │三十九分      │            │              │              │
├──┼───────┼──────┼───────┼───────┤
│三  │同右日下午四時│五千一百七十│同          右│同          右│
│    │五十一分      │元          │              │              │
├──┼───────┼──────┼───────┼───────┤
│四  │八十七年十一月│一千八百元  │富上實業股份有│彭荻芬一式二聯│
│    │十二日        │            │限公司        │之簽帳單，簽名│
│    │              │            │              │二枚          │
├──┼───────┼──────┼───────┼───────┤
│五  │八十七十一月十│二千三百十八│好樂迪ＫＴＶ  │同          右│
│    │四日          │元          │              │              │
├──┼───────┼──────┼───────┼───────┤
│六  │同右日        │一萬一千七百│家樂福股份有限│同          右│
│    │              │五十元      │公司竹北店    │              │
├──┼───────┼──────┼───────┼───────┤
│七  │同右日        │一萬一千七百│同右          │同          右│
│    │              │五十元      │              │              │
├──┼───────┼──────┼───────┼───────┤
│八  │同右日        │三萬五千二百│同右          │同          右│
│    │              │五十元      │              │              │
├──┼───────┼──────┼───────┼───────┤
│九  │八十七年十一月│七百九十九元│ＨＡＮＧ－ＴＥ│同          右│
│    │十八日        │            │Ｎ服飾店      │              │
│    │              │            │        │              │
├──┼───────┼──────┼───────┼───────┤
│十  │八十七年十一月│九百九十元  │同右          │同          右│
│    │二十日        │            │              │              │
│    │              │            │              │              │
├──┼───────┼──────┼───────┼───────┤
│十一│八十七年十一月│一萬八千零九│亞太開發股份有│同          右│
│    │二十二日      │十五元      │限公司新竹分公│              │
│    │              │            │司            │              │
├──┼───────┼──────┼───────┼───────┤
│十二│同右日        │五千四百零五│同右          │同          右│
│    │              │元          │              │              │
├──┼───────┼──────┼───────┼───────┤
│十三│八十八年三月二│一萬二千五百│大眾商業銀行股│同          右│
│    │十九日        │元          │份有限公司    │        │
│    │              │            │              │              │
├──┼───────┼──────┼───────┼───────┤
│十四│八十八年四月二│二千三百八十│美商花旗銀行台│同          右│
│    │十五日        │元          │北分行        │              │
│    │              │            │              │              │
├──┼───────┼──────┼───────┼───────┤
│十五│八十八年四月二│三千一百八十│南陽實業新竹服│同          右│
│    │十九日        │一元        │務廠          │              │
│    │              │            │              │              │
└──┴───────┴──────┴───────┴───────┘


司法院資訊處製作；財團法人民間司法改革基金會備份。
